臺灣板橋地方法院刑事判決　　　　　　　　　　　　　九十三年度易字第二五九號
　　公　訴　人　臺灣板橋地方法院檢察署檢察官
　　被　　　告　甲○○
右列被告因竊盜等案件，經檢察官提起公訴（九十三年度偵字第四四八一號），本院
以簡式審判程序審理，判決如左：
    主    文
甲○○攜帶兇器竊盜，未遂，處有期徒刑柒月。扣案之一字型螺絲起子壹把沒收。
    事    實
一、甲○○（原名林宜禾）曾於民國九十一年一月二十日犯竊盜罪，經本院以九十一
    年度易字第七六一號判決處有期徒刑三月，如易科罰金以銀元三百元折算一日，
    緩刑三年確定。嗣於緩刑期間，復分別於九十二年三月二十一日、同年六月二十
    五日，各連續犯竊盜罪數起，分別經臺灣士林地方法院以九十二年度易字第二九
    九號判決處有期徒刑八月、臺灣高等法院以九十三年度上易字第二三三號判決處
    有期徒刑十月確定（均未經執行，尚不構成累犯）。仍不知悔悟，又另行起意，
    基於意圖為自己不法所有之犯意，於九十三年二月二十九日凌晨二時二十分許，
    在臺北縣板橋市○○路二四五巷七十六號旁之停車場，持客觀上足供兇器使用之
    一字型螺絲起子一把，敲破乙○○所有、車號Ｖ８─０８９３號自用小客車之右
    前側車窗玻璃後，進入車內擬竊取ＣＤ音響主機，甫將面板拆下之際，因乙○○
    在附近聽聞汽車警報器聲響，報警當場逮捕查獲，致未得逞，並扣得一字型螺絲
    起子一把、萬用鑰匙七支、口罩一個、打火機一個等物。
二、案經乙○○訴請臺北縣政府警察局板橋分局報請臺灣板橋地方法院檢察署檢察官
    偵查起訴。本院於準備程序進行中，被告就被訴事實為有罪之陳述，經告知被告
    簡式審判程序之旨，並聽取當事人之意見後，裁定進行簡式審判程序。
    理    由
一、右開事實，業據被告甲○○於本院審理時為有罪之陳述，並有告訴人乙○○於警
    詢中之指訴、扣押物品清冊一覽表及贓證物品清單各一件、照片九幀附卷可稽。
    雖被告嗣於本院審理時另辯稱：其當時是用地上之石頭打破車窗玻璃，雖有破壞
    汽車音響面板，但為徒手破壞，扣案之一字型螺絲起子一把並非其所有云云。惟
    查：扣案之一字型螺絲起子一把，為警當場逮捕被告時所查獲，有扣押物品清冊
    一覽表可證；另依告訴人乙○○於警詢中之指訴，其當時聽聞汽車警報器聲響，
    自附近樓上往停車場查看，發現一名男子站在其自用小客車之右前側車門，用東
    西將該側車窗破壞進入車內，其隨即奔向樓下停車場，同時通知警方到場合力逮
    捕被告，當場查獲一把犯罪工具螺絲起子，所幸沒有損失財物，但被告將車內中
    控面板破壞，並將單片ＣＤ音響面板破壞拔起．．．其跑到停車場後，發現被告
    坐在其車內行竊，當時被告手上正拿著一把螺絲起子，警方逮捕被告搜索現場時
    ，在地上發現這把螺絲起子等語（見偵卷第十二、十三頁）；兼以現場照片所示
    ，遭破壞之車窗玻璃碎片一塊，其邊緣呈直線平整狀態，應非以石頭鈍器敲擊所
    能致之（見偵卷第二十四頁），足認被告確是持用扣案之一字型螺絲起子破壞車
    窗玻璃入內行竊無疑。而被告為警查獲後，於九十三年二月二十九日九時五十分
    許之警詢中，先供稱當時車內音響主機已拆卸下來準備帶走，隨即改稱沒有拆卸
    音響主機，只想偷車內之金錢；嗣於同日十時二十五分許之警詢中，再改稱車內
    音響主機為真實姓名不詳、綽號「阿忠」之成年男子所拆卸，其當時在旁把風，
    「阿忠」已逃逸，他居無定所，無從聯絡；嗣於同日十七時五分許檢察官偵訊時
    ，再改稱其當時是要偷車內煙灰缸或盒子內之零錢，沒有找到，不小心勾到汽車
    音響面板，拉太大力才掉下來，其沒有要偷汽車音響，有一位共犯，是住重慶公
    園的流浪漢，大家叫他「阿忠」，他進去搜不到東西，叫其再進去找零錢，結果
    車主就來了；嗣於本院審理時，再改稱其當時是一人行竊，沒有要偷汽車音響，
    不知道壓到哪個地方，它就跳出來，隨後再改稱當時確有破壞汽車音響面板，是
    用徒手破壞云云，其供詞再三反覆，顯為避重就輕之詞，洵不足採。綜上，本案
    事證明確，被告犯行堪予認定。
二、查扣案之一字型螺絲起子一把，其前端尖銳，對人之生命身體具威脅性，客觀上
    足供為兇器使用。又被告雖已著手實施竊盜行為，惟僅及將汽車音響上方之面板
    卸下，即為警查獲，當時音響主機仍固著於車體內，被告尚未取得任何財物等情
    ，有告訴人乙○○之指訴及現場照片（見偵卷第二十五頁）可稽。是核被告所為
    ，係犯刑法第三百五十四條之毀損罪，及同法第三百二十一條第二項、第一項第
    三款之加重竊盜未遂罪。公訴意旨認被告之加重竊盜犯行已屬既遂，尚有誤會。
    被告已著手上開加重竊盜行為之實施，惟尚未得手，為未遂犯，應依刑法第二十
    六條前段規定，按既遂犯之刑度減輕其刑。所犯上開二罪，有方法目的之牽連關
    係，為牽連犯，應依刑法第五十五條規定，從一重以加重竊盜未遂罪處斷。爰審
    酌被告前有三次竊盜前科，有臺灣高等法院被告全國前案紀錄表一份在卷可憑，
    仍不知悔悟，再為本件竊盜犯行，固應嚴懲，然其年紀尚輕，心智猶有發展空間
    ，暨其犯罪之動機、目的、手段、對被害人所生危害及犯罪後態度等一切情狀，
    量處如主文所示之刑。蒞庭檢察官具體求刑有期徒刑二年，並以被告顯有犯罪習
    慣為由，請求併予宣告強制工作三年，經本院審酌上情，認屬過重。又被告先前
    固分別於九十一年一月二十日、九十二年三月二十一日、同年六月二十五日，前
    後三次犯竊盜罪，本院因而於審酌羈押要件時，依自由證明之心證程度，認被告
    有反覆實施同一犯罪之虞，同時考量被告前開三案所諭知之有期徒刑均經確定，
    執行在即，有事實足認被告有逃亡之虞，據以裁定羈押被告，然僅憑上開事實，
    尚不足以認定被告確有犯罪之習慣，爰不予宣告強制工作。扣案之一字型螺絲起
    子一把，為被告持以行竊之物，其價值不高，市場上極易取得，衡情應為被告所
    有，供犯本件犯罪所用，應依刑法第三十八條第一項第二款規定宣告沒收；至萬
    用鑰匙七支、口罩一個、打火機一個等物，並無證據足認與本件犯罪有何關連，
    爰不於本案諭知沒收。
據上論斷，應依刑事訴訟法第二百七十三條之一第一項、第二百九十九條第一項前段
，刑法第三百二十一條第二項、第一項第三款、第三百五十四條、第五十五條、第二
十六條前段、第三十八條第一項第二款，罰金罰鍰提高標準條例第一條前段，判決如
主文。
本案經檢察官孫治平到庭執行職務。
中      華      民      國      九十三      年      四      月  六    日
                                  臺灣板橋地方法院刑事第二庭
                                          法  官    朱嘉川
右正本證明與原本無異。
如不服本判決，應於判決送達後十日內，向本院提出上訴狀。
                                          書記官    甲○○
中      華      民      國      九十三      年      四      月    六    日
附錄本案論罪科刑法條全文：
中華民國刑法第三百二十一條
犯竊盜罪而有左列情形之一者，處六月以上、五年以下有期徒刑：
一  於夜間侵入住宅或有人居住之建築物、船艦或隱匿其內而犯之者。
二  毀越門扇、牆垣或其他安全設備而犯之者。
三  攜帶兇器而犯之者。
四  結夥三人以上而犯之者。
五  乘火災、水災或其他災害之際而犯之者。
六  在車站或埠頭而犯之者。
前項之未遂犯罰之。
中華民國刑法第三百五十四條
毀棄、損壞前二條以外之他人之物或致令不堪用，足以生損害於公眾或他
人者，處二年以下有期徒刑、拘役或五百元以下罰金。
